【裁判字號】    95,訴,2212
【裁判日期】    951113
【裁判案由】    毒品危害防制條例
【裁判全文】
臺灣高雄地方法院刑事判決              95年度訴字第2212號
公  訴  人  臺灣高雄地方法院檢察署檢察官
被      告  乙○○
上列被告因違反毒品危害防制條例案件，經檢察官提起公訴（95
年度毒偵字第2919號）及移送併辦（95年度毒偵字第4697號），
本院判決如下：
    主  文
乙○○連續施用第一級毒品，處有期徒刑壹年。
    事  實
一、乙○○前於民國93年間，因施用毒品案件，經本院以93年度
    毒聲字第2066號裁定送觀察、勒戒後，認有繼續施用毒品之
    傾向，再經本院以94年度毒聲字第528 號裁定令入戒治處所
    施以強制戒治，嗣於94年10月26日執行完畢出所，嗣經臺灣
    高雄地方法院檢察署檢察官於94年11月1 日以94年度戒毒偵
    字第589 號不起訴處分確定。詎乙○○仍不知戒絕毒癮，明
    知海洛因係毒品危害防制條例第2 條第2 項第1 款所明定之
    第一級毒品，不得持有及施用，仍於前述強制戒治執行完畢
    釋放後5 年內，復基於施用第一級毒品海洛因之概括犯意，
    自95年1 月17日上午起至同年4 月6 日中午止，以每日平均
    施用2 次之頻率，連續在高雄縣鳳山市○○街2 號7 樓之4
    及高雄市○○區○○街291 巷21弄3 號等地，以將海洛因摻
    入針筒後注射之方式，施用第一級毒品海洛因多次。嗣分別
    於：(一)95年1 月17日13時20分許，為警在高雄縣鳳山市○○
    街2 號7 樓之4 查獲。(二)同年4 月6 日17時許，為警在高雄
    市○○區○○街291 巷21弄31號查獲。且均分別採集乙○○
    之尿液送驗後呈嗎啡陽性反應，始知上情。
二、案經海岸巡防總局南部地區巡防局移送、高雄市政府警察局
    三民第二分局報請臺灣高雄地方法院檢察署檢察官偵查起訴
    及移送併案審理。
    理  由
一、本件被告乙○○所犯係死刑、無期徒刑、最輕本刑為3 年以
    上有期徒刑以外之罪，其於準備程序中就被訴事實為有罪之
    陳述，經法官告知簡式審判程序之旨，並聽取公訴人及被告
    之意見後，經本院裁定由受命法官獨任進行簡式審判程序，
    合先敘明。
二、上揭事實業據被告於本院審理時供承不諱，而被告於95年1
    月17日、同年4 月6 日採集之尿液送驗結果，均呈現嗎啡陽
    性反應，有高雄市立凱旋醫院濫用藥物尿液檢驗報告2 份在
    卷可憑，足見被告之前開自白核與事實相符，自可採為論罪
    科刑之依據。再者，被告曾因施用毒品案件，經本院以93年
    度毒聲字第2066號裁定送觀察、勒戒後，認有繼續施用毒品
    之傾向，再經本院以94年度毒聲字第528 號裁定令入戒治處
    所施以強制戒治，嗣於94年10月26日執行完畢出所，嗣經臺
    灣高雄地方法院檢察署檢察官於94年11月1 日以94年度戒毒
    偵字第589 號不起訴處分確定等情，有臺灣高等法院被告前
    案紀錄表附卷可參。綜上所述，被告於強制戒治執行完畢後
    ，5 年內再犯毒品危害防制條例第10條第1 項之罪，應堪認
    定。
三、查被告行為後，如附表所示之相關法律業經變更，並於95年
    7 月1 日施行，玆經整體比較結果，裁判時法並未較為有利
    ，從而依刑法第2 條第1 項規定，自應適用行為時法，亦即
    修正前法（至毒品危害防制條例則未經變更；另刑法第11條
    雖亦有文字修正，惟無涉行為可罰性之變動，是並無新舊法
    變更及比較適用問題，而應直接適用裁判時法），合先敘明
    。
四、核被告所為，係犯毒品危害防制條例第10條第1 項之施用第
    一級毒品罪。被告持有第一級毒品進而施用，其持有之低度
    行為，應為施用之高度行為吸收，不另論罪。被告先後多次
    施用第一級毒品犯行，時間緊接，觸犯構成要件相同之罪，
    顯係基於概括犯意為之，為連續犯，爰依刑法第56條之規定
    ，以一罪論，並加重其刑。公訴人雖僅就被告95年1 月17日
    13時20分許回溯24小時內某時施用第一級毒品之犯行提起公
    訴，然被告之其餘犯罪事實與前揭經起訴並由本院論罪科刑
    部分有連續犯之裁判上一罪關係，已如前述，依審判不可分
    原則，其餘犯罪事實亦為起訴效力所及，本院自得併予審理
    ，附此敘明。爰審酌被告前因違反毒品危害防制條例案件，
    經送觀察、勒戒及強制戒治後，仍未能徹底戒絕毒品，再犯
    本件施用毒品罪，顯見其無戒毒悔改之意，惟念其施用毒品
    ，乃戕害一己之身體健康，所為尚未害及他人，及犯後坦承
    犯行等一切情狀，量處如主文所示之刑。
據上論斷，應依刑事訴訟法第299 條第1 項前段、第273 條之1
第1 項，毒品危害防制條例第10條第1 項，刑法第2 條第1 項前
段、第11條前段，修正前刑法第56條，判決如主文。
本案經檢察官甲○○到庭執行職務。
中    華    民    國    95    年    11    月    13    日
                  刑事第十二庭  法  官  洪能超
以上正本證明與原本無異。
如不服本判決，應於判決送達後10日內，向本院提出上訴狀。
中    華    民    國    95    年    11    月    13    日
                                書記官  曾小玲
附錄本案論罪科刑法條全文
毒品危害防制條例第10條
施用第一級毒品者，處6月以上5年以下有期徒刑。
施用第二級毒品者，處3年以下有期徒刑。
┌───────────────────────────────────────────────┐
│附表：                                                                                        │
├──────┬─────────────┬─────────────┬───────┬────┤
│相關變更條文│行為時法（下稱舊法）之內容│裁判時法（下稱新法）之內容│比  較  理  由│備    註│
├──────┼─────────────┼─────────────┼───────┼────┤
│ 【連續犯】 │第56條：連續數行為而犯同一│（刪除）                  │新法刪除連續犯│被告先後│
│            │之罪名者，以一罪論。但得加│                          │之規定。      │多次之犯│
│            │重其刑至2 分之1 。        │                          │              │行，依新│
│            │                          │                          │              │法須分論│
│            │                          │                          │              │併罰，依│
│            │                          │                          │              │舊法則僅│
│            │                          │                          │              │論一罪，│
│            │                          │                          │              │是舊法有│
│            │                          │                          │              │利。    │
└──────┴─────────────┴─────────────┴───────┴────┘


司法院資訊處製作；財團法人民間司法改革基金會備份。
